臺灣高等法院臺中分院刑事裁定　
111年度聲字第1251號
聲  請  人  臺灣高等檢察署臺中檢察分署檢察官     
受  刑  人  廖翊捷



上列聲請人因受刑人數罪併罰有二裁判以上，聲請定其應執行之
刑（聲請案號：111年度執聲字第534號），本院裁定如下：
    主  文
甲○○因犯如附表所示各罪所處之刑，應執行有期徒刑柒年陸月。
    理  由
一、聲請意旨略以：受刑人甲○○（下稱受刑人）因違反毒品危害
    防制條例等數罪，先後經判決確定如附表，應依刑法第53條
    、第51條第5款規定，定其應執行之刑，爰依刑事訴訟法第4
    77條第1項聲請裁定等語。
二、按數罪併罰，有二裁判以上者，依第51條之規定，定其應執
    行之刑，刑法第53條定有明文。又數罪併罰，分別宣告其罪
    之刑，如宣告多數有期徒刑者，於各刑中之最長期以上，各
    刑合併之刑期以下，定其刑期，但不得逾30年，刑法第51條
    第5款亦有明文。是合於定執行刑之數罪，若有已經執行完
    畢者，法院仍應依檢察官之聲請定其執行刑，已執行完畢部
    分則於檢察官指揮執行其執行刑時，予以扣除（最高法院10
    4年度台抗字第680號裁定意旨參照）。
三、量刑之輕重，固屬事實審法院得依職權自由裁量之事項，惟
    並非概無法律上之限制，仍應受比例原則及公平原則之限制
    。數罪併罰有二裁判以上宣告多數有期徒刑者，依刑法第53
    條、第51條第5款之規定「於各刑中之最長期以上，各刑合
    併之刑期以下，定其刑期。但不得逾三十年。」係採「限制
    加重原則」規範執行刑之法定範圍，為其定刑之外部界限。
    乃因一律將宣告刑累計執行，刑責恐將偏重而過苛，不符現
    代刑事政策及刑罰之社會功能，而有必要透過定應執行刑程
    序，授權法官對被告本身及所犯各罪為總檢視，進行充分而
    不過度之評價，以妥適調整之。又刑法第57條之規定，係針
    對個別犯罪之科刑裁量，明定刑罰原則以及尤應審酌之各款
    事項，以為科刑輕重之標準；至數罪併罰定應執行刑之裁量
    標準，法無明文，然其裁量仍應兼衡罪責相當及特別預防之
    刑罰目的，具體審酌整體犯罪過程之各罪關係（例如各行為
    彼此間之關聯性《數罪間時間、空間、法益之異同性》、所侵
    害法益之專屬性或同一性、數罪對法益侵害之加重效應等）
    及罪數所反應行為人人格及犯罪傾向等情狀綜合判斷，為妥
    適之裁量，仍有比例原則及公平原則之拘束，倘違背此內部
    界限而濫用其裁量，仍非適法（最高法院104年度台抗字第7
    18號裁定意旨參照）。
四、查受刑人因毒品危害防制條例等數罪，經臺灣臺中地方法院
    及本院先後判處如附表所示之刑，均分別確定在案（本院為
    犯罪事實最後判決之法院），有各該判決書及臺灣高等法院
    被告前案紀錄表各1份在卷可稽，茲聲請人聲請定其應執行
    之刑，本院審核認聲請為正當。其所犯如附表編號1至5示之
    罪，曾經臺灣臺中地方法院以110年度訴字第1244、1581號
    判決定應執行有期徒刑4年10月，嗣經本院以111年度上訴字
    第298、304號判決上訴駁回確定；其所犯如附表編號6至7示
    之罪，曾經臺灣臺中地方法院以110年度少訴字第18號判決
    定應執行有期徒刑2年10月確定。另本院已發函予受刑人請
    其於收到函文後5日內具狀陳述意見，此有本院111年6月9日
    111中分高行華111聲1251字第5367號函（稿）及送達證書在
    卷可稽（見本院卷第69、73頁），惟受刑人於本院111年6月
    13日合法送達後迄今仍未具狀陳述意見，本院業已依最高法
    院刑事大法庭110年度台抗大字第489號裁定意旨，給予其表
    示意見之機會。依上開說明意旨，本院就如附表所示各罪，
    再為定應執行刑之裁判時，自應受上開裁判所為定應執行刑
    內部界限之拘束，並考量上述定應執行刑之基本原則，及受
    刑人所犯各罪之犯罪態樣、相互關係、時間間隔、侵犯法益
    之綜合效果及合併刑罰所生痛苦之加乘效果等情，定如主文
    所示之應執行刑。
五、依刑事訴訟法第477條第1項，刑法第50條第1項前段、第53
    條、第51條第5款，裁定如主文。　
中　　華　　民　　國　　111 　年　　6 　　月　　29　　日
            刑事第六庭　  審判長法　官　張  靜  琪
                                法　官　鍾  貴  堯
                                法　官　劉  柏  駿
以上正本證明與原本無異。
如不服本裁定，得於收受送達後五日內向本院提出抗告書狀（須
附繕本）。因疫情而遲誤不變期間，得向法院聲請回復原狀。

                                書記官  林  巧  玲
　　　　　
中　　華　　民　　國　　111 　年　　6 　　月　　29　　日
附表：受刑人甲○○定應執行刑案件一覽表
編號            1           2           3 罪名  毒品危害防制條例 毒品危害防制條例 毒品危害防制條例 宣告刑  有期徒刑3年8月 有期徒刑3年8月 有期徒刑1年11月 犯罪日期  109年11月1日 109年11月1日 110年4月14日 偵查機關年度案號  臺中地檢110年度少連偵字第222號等 臺中地檢110年度少連偵字第222號等 臺中地檢110年度少連偵字第222號等 最後事實審 法院 臺灣高等法院臺中分院 臺灣高等法院臺中分院 臺灣高等法院臺中分院  案號 111年度上訴字第298、304號 111年度上訴字第298、304號 111年度上訴字第298、304號  判決日期 111年4月7日 111年4月7日 111年4月7日 確定判決 法院 臺灣高等法院臺中分院 臺灣高等法院臺中分院 臺灣高等法院臺中分院  案號 111年度上訴字第298、304號 111年度上訴字第298、304號 111年度上訴字第298、304號  判決確定日期 111年5月6日 111年5月6日 111年5月6日 是否為得易科罰金（易服社會勞動）之案件罰金之案件  不得聲請易科罰金、 不得聲請易服社會勞動 不得聲請易科罰金、 不得聲請易服社會勞動 不得聲請易科罰金、 不得聲請易服社會勞動 備註  臺中地檢111年度執字第6024號（編號1至5曾經定應執行有期徒刑4年10月）   

編號            4           5           6 罪名  毒品危害防制條例 毒品危害防制條例 毒品危害防制條例 宣告刑  有期徒刑3年10月 有期徒刑3年10月 有期徒刑2年 犯罪日期  110年4月17日 110年4月18日 108年12月14日 偵查機關年度案號  臺中地檢110年度少連偵字第222號等 臺中地檢110年度少連偵字第222號等 臺中地檢109年度少偵字第50號 最後事實審 法院 臺灣高等法院臺中分院 臺灣高等法院臺中分院 臺灣臺中地方法院  案號 111年度上訴字第298、304號 111年度上訴字第298、304號 110年度少訴字第18號  判決日期 111年4月7日 111年4月7日 111年3月30日 確定判決 法院 臺灣高等法院臺中分院 臺灣高等法院臺中分院 臺灣臺中地方法院  案號 111年度上訴字第298、304號 111年度上訴字第298、304號 110年度少訴字第18號  判決確定日期 111年5月6日 111年5月6日 111年5月11日 是否為得易科罰金（易服社會勞動）之案件罰金之案件  不得聲請易科罰金、 不得聲請易服社會勞動 不得聲請易科罰金、 不得聲請易服社會勞動 不得聲請易科罰金、 不得聲請易服社會勞動 備註  臺中地檢111年度執字第6024號（編號1至5曾經定應執行有期徒刑4年10月）  臺中地檢111年度少刑執字第5號（編號6至7曾經定應執行有期徒刑2年10月） 


編號            7     （以下空白）      （以下空白） 罪名  強盜   宣告刑  有期徒刑2年   犯罪日期  108年12月14日   偵查機關年度案號  臺中地檢109年度少偵字第50號   最後事實審 法院 臺灣臺中地方法院    案號 110年度少訴字第18號    判決日期 111年3月30日   確定判決 法院 臺灣臺中地方法院    案號 110年度少訴字第18號    判決確定日期 111年5月11日   是否為得易科罰金（易服社會勞動）之案件罰金之案件  不得聲請易科罰金、 不得聲請易服社會勞動   備註  臺中地檢111年度少刑執字第5號（編號6至7曾經定應執行有期徒刑2年10月）